【裁判字號】    90,易,2689
【裁判日期】    901002
【裁判案由】    竊盜
【裁判全文】
台灣台中地方法院刑事判決                          九十年度易字第二六八九號
    公  訴  人  臺灣台中地方法院檢察署檢察官
    被      告  丙○○
右列被告因竊盜案件，經檢察官提起公訴（九十年度偵字第一三八五四號），本院判
決如左：
    主  文
丙○○連續竊盜，處拘役伍拾日，如易科罰金，以佰元折算壹日；又無故侵入他人
建築物，處拘役貳拾日，如易科罰金，以百元折算壹日。應執行拘役伍拾玖日，如
易科罰金，以佰元折算壹日。
    事  實
一、丙○○基於意圖為自己不法所有之概括犯意，（一）先於民國（下同）九十年七
    月中旬某日十九時許，在彰化縣員林鎮火車站對面之某牙科診所內，徒手竊取甲○○所有之皮包一個（內有ＮＯＫＩＡ行動電話一具、現金新台幣二百元、甲○○之身分證、學生證、全民健康保險卡各一張），得手後離去，並將現金花用殆
    盡，手機以三千元之價格賣予綽號「小凱」之不詳男子，證件則隨身攜帶。（二
    ）又於九十年七月三十一日上午十時五十分許，在台中市○○街九八號「果風小
    舖」店內，見櫃檯無人看顧，遂徒手竊取店員乙○○所有放置櫃檯上之ＮＯＫＩ
    Ａ手機一具，得手後離去，並將該手機隨身攜帶。（三）復於九十年七月三十一
    日上午十一時許，至台中市○○路一０八號二樓「巨星美髮院」店內，先向店員
    佯稱是否有營業，再趁店員不備之際，進入員工休息室，徒手竊取店員戊○○所
    有之米色手提包一個（內有ＭＯＴＯＲＯＬＡ手機一具、現金一萬四千餘元、郵
    局提款卡、匯豐銀行信用卡），得手後離去，將現金花用，該手機則隨身攜帶。
    丙○○又另行起意，再於九十年八月一日凌晨四時許，乘位於台中市○○街八八
    號之「屈臣氏」商店繼光分店之鐵捲門半開之際，無故侵入該建築物，參觀該商
    店商品，嗣於同日凌晨四時六分許，因丙○○進入店內時，觸動保全系統，經保
    全人員張瑞友發現，報警查獲，並在丙○○身上查獲前開甲○○失竊之身分証、
    學生証及健保卡，乙○○、戊○○所失竊之手機各一具，再依丙○○之供述，於
    九十年八月一日十時三十分許，在台中市○○路四十號二樓儲藏室，查獲戊○○
    失竊之手提包一個及一元硬幣十個。
二、案經屈臣氏商店繼光分店之店長丁○○訴請台中市警察局第一分局報請臺灣臺中
    地方法院檢察署檢察官偵查起訴。
    理  由
一、訊據被告丙○○對右揭事實欄所載之竊盜犯行及無故侵入屈臣氏商店之犯行均坦
    承不諱，核與証人即被害人甲○○、乙○○、戊○○、告訴人丁○○於警訊時指
    訴之情節相符，復經證人即中興保全人員張瑞友證述屬實，並有查獲時之屈臣氏
    商店現場相片、現場查獲物品之相片、被害人甲○○之身分証、學生証及健保卡
    影本及被害人乙○○、戊○○、甲○○出具之贓物認領保管收據附卷可稽，足証
    被告自白與事實相符，事証明確，被告右揭犯行堪予認定。
二、核被告丙○○如事實欄（一）、（二）、（三）所為，均係犯刑法第三百二十條
    第一項之普通竊盜罪；另侵入屈臣氏商店之所為，係犯刑法第三百零六條第一項
    之無故侵入他人建築物罪。被告先後所犯多次普通竊盜罪，時間緊接，犯罪構成
    要件相同，顯係基於概括犯意反覆為之，為連續犯，依刑法第五十六條規定，以
    一普通竊盜罪論處，並加重其刑。又被告所犯之無故侵入他人建築物罪與竊盜罪
    間，犯意各別，行為互殊，應予分論併罰。公訴人雖認被告上開二罪，有方法結
    果之牽連犯關係，顯係有誤，附此敘明。爰審酌被告年十九歲，素行不良，有臺
    灣高等法院被告全國前案紀錄表在卷可佐，惟其年輕識淺，因一時貪慾，致罹刑
    章，又本件犯行之犯罪動機、目的、手段，犯罪所生之危害、犯罪後之態度等一
    切情狀，各量處如主文所示之刑，均諭知易科罰金之折算標準，並定其應執行之
    刑及諭知易科罰金之折算標準。
三、公訴意旨另以：被告於九十年八月一日凌晨四時許，侵入屈臣氏商店後，進而在
    店內物色財物，嗣因觸動保全系統，為保全人員發現，報警查獲，亦涉犯刑法第
    三百二十條第三項、第一項之竊盜未遂罪嫌云云。惟按犯罪事實應依証據認定之
    ，無證據不得推定其犯罪事實，刑事訴訟法第一百五十四條定有明文。又按事實
    之認定，應憑証據，如未能發現相當証據或証據不足以証明，自不能以推測或擬
    制之方法，以為裁判之基礎，最高法院四十年台上字第八六號判例均著有明文。
    訊據被告丙○○矢口否認侵入屈臣氏商店後有竊盜未遂犯行，辯稱：伊在屈臣氏
    商店趁鐵捲門半開跑進去，沒有偷東西，伊在看洗面乳，但沒拿店裡的東西，保
    全的人就來了云云。經查，公訴人認被告此部分涉犯竊盜未遂之犯行，而以被告
    自白及告訴人丁○○之指訴為據，惟查經本院遍查被告警訊、偵訊、本院羈押訊
    問至本院審理時，被告均僅自白前開事實欄之起訴並有罪之竊盜犯行，對此部分
    之竊盜未遂犯行並無自白，再參以告訴人丁○○之警訊指訴內容，亦供稱：店內
    財物均未被翻動過等語，亦未能証明被告進入屈臣民商店後，已著手於竊盜犯行
    之實行，至証人即保全人員張瑞友對查獲被告之情形，亦於警訊供稱：我發現他
    （指丙○○）時，他在店裡走動，我未發現他有做什麼事等語，是尚無積極証據
    証明被告有已著手竊盜犯行之實行而不遂，此部分原應為無罪之諭知，惟公訴人
    認此部分與前開起訴並有罪之無故侵入建築物罪間，有方法結果之牽連關係，是
    此部分不另為無罪之諭知，併此敘明。
據上論斷，應依刑事訴訟法第二百九十九條第一項前段，刑法第五十六條、第三百二
十條第一項、第三百零六條第一項、第五十一條第六款、第四十一條第一項前段，罰
金罰鍰提高標準條例第一條前段、第二條，判決如主文。
中      華      民      國    九十      年      十      月      二      日
                                        臺灣臺中地方法院刑事第一庭
                                            法  官    黃  家  慧
右正本證明與原本無異。
如不服本判決，應於送達後十日內向本院提出上訴狀(須附繕本)，上訴於台灣高等
法院台中分院。
                                            書記官
中      華      民      國    九十      年      十      月      四      日
附錄論罪科刑法條
刑法第三百二十條第一項：
意圖為自己或第三人不法之所有，而竊取他人之動產者，為竊盜罪，處五年以下有期
徒刑、拘役或五百元以下罰金。
刑法第三百零六條第一項：
無故侵入他人住宅、建築物或附連圍繞之土地或船艦者，處一年以下有期徒刑、拘役
或三百元以下罰金。


司法院資訊處製作；財團法人民間司法改革基金會備份。
